MANUELA FERNANDEZ

DESARROLLADORA FRONTEND / INGENIERA MECÁNICA





CONTACTO

Email: manue93_55@hotmail.com

Celular: (+57) 313 794 8111







- Planificación
- Autodidacta
- Eficiencia
- Comunicacion Asertiva
- Razonamiento Lógico
- Proactividad
- Autogestión



Ingles

PERFIL

Desarrolladora Web con conocimientos en HTML, CSS, Bootstrap, JavaScript, React y Node.js,

Ingeniera Mecánica con 4 años de experiencia en desarrollo de proyectos de ingeniería, presupuestos, coordinación y gestión de actividades en equipos de trabajo.

EXPERIENCIA LABORAL

Ingeniera de Proyectos

OSHO Ingenieria | 2017 a la fecha

- 1.Desarrollo de Ingenierías conceptuales, básicas y de detalle basados en normatividad local e internacional (NFPA).
- 2. Coordinación de actividades de los auxiliares de ingeniería para el desarrollo del proyecto.
- 3. Revisión de planos de diseño, detalles de instalación, resultado de calculo y codificación de la información.

Aprendiz Universitario

Ecopetrol | 2016 - 2017

- 1. Elaboración de inventario enfocado a los equipos de levantamiento artificial distribuidos en campo.
- 2. Gestión e implementación del plan de mantenimiento para las bombas de cavidades progresivas (PCP).
- 3. Caracterización y dimensionamiento del stock para el mantenimiento.

FORMACIÓN ACADÉMICA



Make it Real

Full Stack | S Web Developer | 2021



Universidad Nacional de Colombia

Ingenieria Mecánica | 2011 a 2017

MANUELA FERNANDEZ

FRONT END DEVELOPER / MECHANICAL ENGINEER





CONTACT

Email: manue93_55@hotmail.com

Phone: (+57) 313 794 8111







- Startegic Planning
- Self-Taught Person
- Eficiency
- Communication
- Logical Reasoning
- Proactivity
- Self Management



English

PROFILE

Desarrolladora Web con conocimientos en HTML, CSS, Bootstrap, JavaScript, React y Node.js,

Ingeniera Mecánica con 4 años de experiencia en desarrollo de proyectos de ingeniería, presupuestos, coordinación y gestión de actividades en equipos de trabajo.

WORK EXPERIENCE

Ingeniera de Proyectos

OSHO Ingenieria | 2017 a la fecha

- 1. Desarrollo de Ingenierías conceptuales, básicas y de detalle basados en normatividad local e internacional (NFPA).
- 2. Coordinación de actividades de los auxiliares de ingeniería para el desarrollo del proyecto.
- 3. Revisión de planos de diseño, detalles de instalación, resultado de calculo y codificación de la información.

Aprendiz Universitario

Ecopetrol | 2016 - 2017

- 1. Elaboración de inventario enfocado a los equipos de levantamiento artificial distribuidos en campo.
- 2. Gestión e implementación del plan de mantenimiento para las bombas de cavidades progresivas (PCP).
- 3. Caracterización y dimensionamiento del stock para el mantenimiento.

EDUCATION



Make it Real

Full Stack JS Web Developer | 2021



Universidad Nacional de Colombia

Mechanical Engineer | 2011 a 2017